# 请问版主，限制性股票是列入稀释每股收益计算吗？

提问人：中国人 1 号 时间：2015-04-06 17:20:05
2014 年 2 月完成相应的股权认购，在计算 2014 年的每股收益时，这部分股本是作为基本每股收益还是稀释每股收益？ 谢谢！！！！！

回答人：chenyiwei
因为 2014 年 2 月实际完成股权认购（股份数量变动），因此在计算每股收益的分母（加权平均普通股股数）时即应将该因素纳入考虑，包括基本每股收益和稀释每股收益的计算中对该事项的考虑都是一致的。

提问人：中国人 1 号 时间：2015-04-07 09:06:46
陈版主： 审计在计算基本每股收益时没有考虑限制性股票的变动？？？？？

回答人：chenyiwei
抱歉，上面的回复可能有误。应参考IAS 33关于“或有可发行股份”（Contingently issuable shares）的相关规定处理。在计算基本每股收益时，应只有在可行权条件满足后才能认定为已发行在外（Because earnings may change in a future period, the calculation of basic earnings per share does not include such contingently issuable ordinary shares until the end of the contingency period because not all necessary conditions have been satisfied.）；在计算稀释每股收益时，如果具有稀释性的，则自其授予日起视同发行在外（ If attainment or maintenance of a specified amount of earnings for a period is the condition for contingent issue and if that amount has been attained at the end of the reporting period but must be maintained beyond the end of the reporting period for an additional period, then the additional ordinary shares are treated as outstanding, if the effect is dilutive, when calculating diluted earnings per share. In that case, the calculation of diluted earnings per share is based on the number of ordinary shares that would be issued if the amount of earnings at the end of the reporting period were the amount of earnings at the end of the contingency period. ）。

提问人：dvgling 时间：2016-08-23 10:54:51
陈老师，解释 7 号第 9 页里面有关稀释每股收益的计算，里面提到 ”1.解锁条件仅为服务期限条件的，企业应假设资产负债表日尚未解锁的限制性股票已于当期期初（或晚于期初的授予日）全部解锁，并参照《企业会计准则第 34 号——每股收益》中股份期权的有关规定考虑限制性股票的稀释性。其中，行权价格为限制性股票的发行价格加上资产负债表日尚未取得的职工服务按《企业会计准则第11 号——股份支付》有关规定计算确定的公允价值。“ 想问，这个行权价格里提到的 资产负债表日尚未取得的职工服务 是什么概念？比如授予的股份支付公允价值是 100 ，当年已计入费用 20 ，资产负债表日尚未取得的职工服务=80？再参考股份期权的处理去算是否有稀释性？

回答人：chenyiwei
按照准则解释规定的字面意思，应该是这样理解。

提问人：不速之客 时间：2017-01-07 15:39:31
陈版您好，准则解释 7 号的规定“等待期内计算基本每股收益时，应当将预计未来可解锁限制性股票作为同普通股一起参加剩余利润分配的其他权益工具处理，分子应扣除归属于预计未来可解锁限制性股票的净利润；分母不应包含限制性股票的股数。”这个是针对上市公司的，我目前碰到的是一家准备ipo的公司，员工通过持股平台持有公司股份，在达到一定业绩条件之前是锁定的。这种情况下，计算每股收益需要考虑把未解锁部分的股票进行剔除吗？谢谢

回答人：chenyiwei
解释 7 号第五条规定的原则不仅限于上市公司，也适用于非上市公司类似的具有等待期的限制性股票形式的股份支付交易。

提问人：不速之客 时间：2017-01-24 15:29:03
（一）基本每股收益的计算 上市公司在等待期内基本每股收益的计算，应视其发放的现金股利是否可撤销采取不同的方法： 1.现金股利可撤销，即一旦未达到解锁条件，被回购限制性股票的持有者将无法获得（或需要退回）其在等待期内应收（或已收）的现金股利。 等待期内计算基本每股收益时，分子应扣除当期分配给预计未来可解锁限制性股票持有者的现金股利；分母不应包含限制性股票的股数。 这种情况下，是分母直接剔除限制性股票的股数，限制性股票不用考虑稀释因素吧

回答人：chenyiwei
是。